# 上市公司用外汇收入购买其他外汇赚取汇率差现金流如何反映

提问人：一只小蜜蜂 时间：2016-12-22 13:26:43
上市公司出口销售收入，收到款项是美元，由于美元汇率今年在升值，故企业美元账户一直未结汇，同时企业用美元账户买入了瑞士法郎，周期一般为 7 天，赚取美元和法郎的汇率差，和银行签订了外汇买卖掉期业务申请书。年末瑞士法郎外币户约人民币 1 个亿请问：
1 、该交易现金流如何放映 2 、年末如此大额的外汇账户余额，对报告披露是否有影响。

回答人：chenyiwei
1 、购买和赎回理财产品的交易频繁，且存续期限为 7 天，因此建议按照《企业会计准则第 31 号——现金流量表》第五条的规定予以净额反映，净额列作“投资支付的现金”或“收回投资收到的现金”。所购买的理财产品其期末余额作为交易性金融资产列示。 2 、建议充分披露本企业对外汇资产的风险管理和理财策略。并关注是否存在违反外汇管理法规的风险。

提问人：一只小蜜蜂 时间：2016-12-23 10:30:30
谢谢陈版 上市公司目前是开了俩个外币户，一个是美元户一个是瑞士法郎户，购买外汇的时候直接做了 借：银行存款-美元户 贷：
银行存款-瑞士法郎 收回时候做相反分录
您的意思是 我购买瑞士法郎的时候 借：交易性金融资产 贷：银行存款-usd
赎回的时候我们做相反分录，如果年末尚有未赎回的瑞士法郎，公允价值按照年末汇率确认，确认投资收益，是否要确认汇兑损溢。

回答人：chenyiwei
既然这个问题已经提交了正式的技术咨询流程，请以流程中的正式回复为准，此处不再回复。谢谢！